【裁判字號】    98,易,303
【裁判日期】    981109
【裁判案由】    竊盜
【裁判全文】
臺灣花蓮地方法院刑事判決               98年度易字第303號
公  訴  人  臺灣花蓮地方法院檢察署檢察官
被      告  甲○○
上列被告因竊盜案件，經檢察官提起公訴（98年度偵字第3494號
、第3641號、第3726號），被告於準備程序進行中，就被訴事實
為有罪之陳述，本院乃裁定以簡式審判程序進行審理，並判決如
下：
    主  文
甲○○竊盜，累犯，處有期徒刑陸月。又攜帶兇器毀越安全設備
竊盜，累犯，處有期徒刑捌月。又竊盜，累犯，處有期徒刑肆月
，扣案之鑰匙壹支沒收。又竊盜，累犯，處有期徒刑伍月，扣案
之鑰匙壹支沒收。應執行有期徒刑壹年拾月，扣案之鑰匙共貳支
均沒收。
    事  實
一、甲○○前因竊盜案件，經臺灣桃園地方法院於民國96年11月
    12日，以96年度桃簡字第2002號判決判處有期徒刑3 月，於
    97年10月7 日縮短刑期執行完畢。竟仍不知悔改，先後於：
  (一)97年10月14日約中午時分，駕車前往乙○○位於花蓮縣光復
    鄉○○街66巷1 號住處，見大門未上鎖，遂徒手開啟後進入
    該址，本欲找乙○○聊天，因發現無人在家，即意圖為自己
    不法所有，至乙○○房內徒手竊取乙○○所有之金項鍊1 條
    得手後，隨即離去（甲○○涉有無故侵入住宅罪嫌部分，業
    據乙○○表明不欲提出告訴）。嗣於同日（14日）下午3 時
    許，駕車前往戊○○位於花蓮縣光復鄉○○村○○路○段43
    號住處，見無人在家，即意圖為自己不法所有，持客觀上足
    對人之生命、身體構成威脅，具有危險性之兇器即老虎鉗 1
    支（已遭丟棄而未扣案）破壞上址後門外側紗門上之鐵質紗
    網，進而以手指伸入開啟門閂而毀損並踰越該紗門之安全設
    備，再開啟未上鎖之後門後進入，並至戊○○房內竊取戊○○所有金手鍊2條、金項鍊2 條、金幣1塊及現金新台幣（下
    同）1,000 元得手後，隨即離去（甲○○涉有毀損及無故侵
    入住宅罪嫌部分，業經戊○○於警詢時表明不欲提出告訴）
    。上開竊得各項金飾則先後於97年10月14日、15日、16日及
    同年11月14日，分別持至鈺發銀樓、美沙樂銀樓、五信銀樓
    、金蓮花銀樓及文正銀樓變賣，所得之新臺幣（下同） 14,
    820元、14,520元、28,000元、14,400 元等各筆款項，均供
    其花用殆盡。嗣經警執行查贓勤務時，發覺甲○○上開各次
    變賣之金飾來源可疑，遂通知其前來說明，經警循甲○○供
    述通知乙○○、戊○○前來確認，而悉上情。
  (二)98年7月3日下午5 時許，行經位於花蓮縣新城鄉○○村○○
    路北埔火車站前，竟意圖為自己不法所有，持其所有之鑰匙
    1 支，開起而竊取丁○○所有，停放在該火車站前機車停車
    格內之車號WUP－480 號輕型機車1輛得手後，供己代步之用
    ，並將之停放在花蓮縣花蓮市○○○街35之1 號前。嗣甲○○另案為警查獲，於警員尚未知悉竊取上開機車者之真實身
    分前，即主動向警員坦認上情，並交付上開鑰匙1 支而自首
    之，且帶同警員前往起出上開機車1 輛（業已發還丁○○）
    ，始為警查獲上情。
  (三)98年8月11日凌晨2時許，行經花蓮縣花蓮市○○路163 號前
    ，見丙○○所駕駛之車號099－HH 號遊覽車適停放在該處路
    旁，且因需錢花用，竟意圖為自己不法所有，持其所有之鑰
    匙1 支，開啟車門後進入，並隨即竊取丙○○所有，置於車
    上之硬幣共290元及七星牌香煙共6包得手之際，旋為民眾發
    現而報警處理；經警趕往現場逮捕甲○○，並扣得上開硬幣
    290元、七星牌香菸共6包（業已發還丙○○），以及上開鑰
    匙1支，而獲上情。
二、案經丙○○訴由花蓮縣警察局花蓮分局，及花蓮縣警察局花
    蓮分局報告臺灣花蓮地方法院檢察署檢察官偵查起訴。
    理  由
一、按除簡式審判程序、簡易程序及第376條第1款、第2 款所列
    之罪之案件外，第一審應行合議審判，刑事訴訟法第284 條
    之1 定有明文；查該條業於本件繫屬以前經公布施行，而本
    件起訴罪名，核與刑事訴訟法第376條第2款之規定相符，是
    其當有首開規定之適用，即其法院組織應為獨任審判無誤。
    又本件被告甲○○所犯者，非為死刑、無期徒刑、最輕本刑
    為3 年以上有期徒刑之罪或高等法院管轄第一審案件，其於
    準備程序進行中，先就被訴事實為有罪之陳述，經告知其簡
    式審判程序之旨，並聽取公訴人及被告之意見後，本院依刑
    事訴訟法第273條之1第1 項之規定，獨任裁定進行簡式審判
    程序，且依同法第273條之2規定，簡式審判程序之證據調查
    ，不受第159條第1項、第161條之2、第161條之3、第163 條
    之1及第164條至第170條規定之限制，合先敘明。
二、上揭事實，業據被告於警、偵訊及本院準備程序、審理時，
    均坦承不諱，並據證人即被害人乙○○、戊○○、丁○○及
    告訴人丙○○於警詢時指證綦詳，復經證人乙○○、戊○○
    於本院審理時結證明確，且有飾金買入登記簿影本8 紙、證
    人戊○○遭竊之住處暨遭被告破壞之上開紗門、尋獲上開機
    車之現場、上開遊覽車及被告竊得之零錢、香菸之照片、搜
    索扣押筆錄2份、贓物認領保管單2份、上開機車之車輛協尋
    電腦輸入單暨車輛尋獲電腦輸入單影本各1 份在卷可稽，另
    有上開鑰匙共2 支扣案為憑。再者，上開老虎鉗雖未扣案，
    而被告則供稱該老虎鉗已遭其丟棄等語；然上開紗門上所裝
    設之紗窗係鐵質一節，業據證人戊○○結證在卷，並經被告
    確認無訛，衡情此種紗窗並非徒手即可輕易破壞，參諸上開
    紗門照片所示遭破壞之情狀，是被告所述係持老虎鉗之工具
    破壞靠近門閂之鐵質紗窗一節，自屬信而有徵。據此，被告
    之任意性自白與事實相符，其犯嫌洵堪認定，自應依法論科
    。
三、查被告所持之老虎鉗，係屬常見而具有相當質量之工具，且
    既得持以破壞上開紗門上之鐵質紗窗，自屬足對人之生命，
    身體構成威脅，具有危險性之兇器；又裝置於紗門上之紗網
    ，已成為紗門之一部分，除足以防止蚊蠅進入外，亦兼有防
    止宵小入侵之防閑作用，應屬安全設備，此觀本件紗門上之
    紗網係屬鐵質，紗門內設有門閂而可上鎖，被告則須以上開
    兇器破壞紗窗後始能將手指伸入開啟等情自明，且被告既係
    以上開異常之方式開啟紗門，自屬毀損後開啟而踰越該紗門
    之安全設備。是核被告所為，係犯刑法第320條第1項之竊盜
    罪（即事實欄一、(一)有關被害人乙○○部分及事實欄一、(二)
    、(三)所示之部分），以及同法第321條第1項第2款、第3款之
    攜帶兇器毀越安全設備竊盜罪。其先後4 次竊盜犯行，犯意
    各別，行為互殊，應分論併罰。查被告有如事實欄所示之前
    科執行完畢，有臺灣高等法院被告前案紀錄表1 份在卷供參
    ；其於5 年內故意再犯本件各該有期徒刑以上之罪，均為累
    犯，均應依刑法第47條第1 項加重其刑。又被告係警方偵辦
    其涉嫌竊取機車及事實欄一、(一)之竊盜犯行過程中，主動供
    出其另有竊取被害人丁○○所有之上開機車之事實，進而帶
    同警員尋獲等情，業據被告於警詢時陳述明確，並有偵查報
    告書1 份可佐，顯見被告係於警員尚未確認竊取上開機車之
    實際行為人前，即行坦承其所犯而未遭警員發覺之竊盜犯行
    ，並願受竊盜罪責之刑事訴追，核屬自首，此部分爰依刑法
    第62條前段規定減輕其刑，並先加後減之。
四、爰審酌被告前科累累，素行不佳，竊盜之前案紀錄甚夥，經
    入監服刑後，仍未見悛悔，年輕力壯，不思以正當勞力換取
    財物，妄想以竊盜手段不勞而獲，觀念殊不足取，行為控制
    力欠佳，任意侵入他人住宅，已損及他人住宅安寧，竊得之
    財物價值非輕，其犯罪所得利益及所生之損害非微，惟犯後
    均能坦承犯行，復主動供出而自首部分竊盜犯行，態度良好
    ，被害人丁○○、丙○○遭竊之財物已物歸原主等一切情狀
    ，量處如主文所示之刑，並定其應執行之刑，以資懲儆。至
    於公訴人當庭就事實欄一、(一)之二竊盜犯行部分，請求分別
    判處被告有期徒刑8月、1年之部分，本院認稍嫌過重；就另
    二次竊盜犯行部分之具體求刑，則屬適當，謹此指明。
五、扣案之鑰匙2 支，均為被告所有，供其分別實施事實欄一、
    (二)及(三)所示二竊盜犯行所用之物，均應依刑法第38條第1 項
    第2款、第3項前段規定宣告沒收之；至於上開老虎鉗1 支，
    既經被告陳明業已丟棄，復未扣案，為避免將來執行上之困
    難，爰不併為沒收之諭知，附此敘明。
據上論斷，應依刑事訴訟法第284條之1、第273條之1第1 項、第
299條第1項前段，刑法320條第1項、第321條第1項第2款、第3款
、第47條第1項，第62條前段、第51條第5款、第38條第1項第2款
、第3項前段，判決如主文。
本案經檢察官黃蘭雅到庭執行職務。
中    華    民    國    98    年    11    月    9     日
                  刑事第一庭    法  官  黃鴻達
以上正本證明與原本無異。
如不服本判決應於收受送達後10日內向本院提出上訴書狀，並應
敘述具體理由。其未敘述上訴理由者，應於上訴期間屆滿後20日
內向本院補提理由書(均須按他造當事人之人數附繕本)「切勿逕
送上級法院」。告訴人或被害人如對於本判決不服者，應具備理
由請求檢察官上訴，其上訴期間之計算係以檢察官收受判決正本
之日期為準。
中    華    民    國    98    年    11    月    9     日
                                書記官
附錄本案論罪科刑法條全文：
中華民國刑法第320條第1項：
意圖為自己或第三人不法之所有, 而竊取他人之動產者, 為竊盜
罪, 處5年以下有期徒刑、拘役或500元以下罰金。
刑法第321條第1項第2款、第3款
犯竊盜罪而有左列情形之一者，處6月以上、5年以下有期徒刑：
一、於夜間侵入住宅或有人居住之建築物、船艦或隱匿其內而犯
    之者。
二、毀越門扇、牆垣或其他安全設備而犯之者。
三、攜帶兇器而犯之者。
四、結夥三人以上而犯之者。
五、乘火災、水災或其他災害之際而犯之者。
六、在車站或埠頭而犯之者。


司法院資訊處製作；財團法人民間司法改革基金會備份。
